【裁判字號】    90,上易,393
【裁判日期】    890714
【裁判案由】    竊盜
【裁判全文】
臺灣高等法院刑事判決                              九十年度上易字第三九三號
    上  訴  人
    即  被  告  甲○○
右上訴人即被告因竊盜案件，不服臺灣桃園地方法院八十九年度易字第一四六四號，
中華民國八十九年七月十四日第一審判決 (起訴案號：臺灣桃園地方法院檢察署八十
九年度偵字第七三七七號)提起上訴，本院判決如左：
    主  文
上訴駁回。
    事實及理由
一、本案經本院審理結果，認第一審以上訴人即被告甲○○（下稱被告）犯刑法第三
    百二十條第一項之罪，累犯，判處有期徒刑一年六月，並就扣案之機車鑰匙諭知
    沒收，認事用法及量刑均無不當，應予維持，並引用第一審判決書記載之事實、
    證據及理由。
二、被告具狀上訴意旨略以：該機車係於桃園文昌公園以三千元向綽號「黑人」買的
    ，被告係一級貧民，且因上班需交通工具代步，一念之差而犯法，另被告所竊之
    機車價值僅幾千元，原審量刑過重云云。
三、然查：
（一）車牌號碼ＨＵＺ─０五三號之機車一部，確係被告於八十九年一月十五日凌晨
      二時許，在桃園縣桃園市○○路七八號前，以其自備之機車鑰匙，發動機車電
      源之方式而竊取，業據被告於警訊、檢察官偵查、原審審理時供認不諱（見偵
      查卷第四頁反面、第二十頁反面、原審卷第二十頁），足證被告前述上訴理由
      稱係以三千元向綽號「黑人」購得要非事實，而不足採信。
（二）另被告前曾有公共危險、恐嚇、槍砲彈藥刀械管制條例、贓物、竊盜、盜匪、
      傷害等多次前科，其於八十六年間因竊盜等案件，經法院判處有期徒刑一年四
      月（竊盜部分）、有期徒刑三月（違反槍砲彈藥刀械管制條例部分），應執行
      有期徒刑一年六月確定，刑期起算日八十六年五月一日，指揮書執畢日期八十
      七年七月十日，於八十七年三月二十五日交付保護管束，於八十七年六月三十
      日假釋期滿執行完畢，詎被告仍不知悔改而再犯本件竊盜犯行，足證被告惡性
      非輕，原審審酌被告犯罪動機、目的、手段、所生之危害及犯後之態度等一切
      情狀，量處被告有期徒刑一年六月，本院認並無過重之情形，被告認原審量刑
      過重，亦無可採。
四、綜上所述，本件被告前述上訴意旨所陳各節，於法要均無可採，其執此上訴意旨
    ，空言否認犯罪，並稱原審量刑過重，據此指摘原判決不當，求予撤銷改判，為
    無理由，應予駁回。
五、被告經合法傳喚，無正當理由不到庭，爰不待其陳述逕行判決。
據上論斷，應依刑事訴訟法第三百七十三條、第三百六十八條、第三百七十一條，判
決如主文。
本案經檢察官鄭龍照到庭執行職務。
中      華      民      國      九十      年      三    月      二十    日
                               台灣高等法院刑事第十庭
                                    審判長法  官   溫  耀  源
                                          法  官   何  菁  莪
                                          法  官   林  銓  正
右正本證明與原本無異。
不得上訴。
                                          書記官   吳  美  貞
中      華      民      國      九十      年      三    月    二十二    日
附錄：本案論罪科刑法條全文
刑法第三百二十條
意圖為自己或第三人不法之所有，而竊取他人之動產者，為竊盜罪，處五年以下有期
徒刑、拘役或五百元以下罰金。
意圖為自己或第三人不法利益，而竊佔他人之不動產者，依前項之規定處斷。
前二項之未遂犯罰之。


司法院資訊處製作；財團法人民間司法改革基金會備份。
